pt-BR: Classe de bloqueio UV: Classe I (≥90% UVA ≥95% UVB); Classe II (≥70% UVA ≥99% UVB); Nenhum; Outro
th: ระดับการป้องกันรังสียูวี: คลาส I (≥90% UVA ≥95% UVB); คลาส II (≥70% UVA ≥99% UVB); ไม่มี; อื่นๆ
sv: UV-blockeringsklass: Klass I (≥90 % UVA ≥95 % UVB); Klass II (≥70 % UVA ≥99 % UVB); Inga; Övrigt
pt-PT: Classe de bloqueio UV: Classe I (≥90% UVA ≥95% UVB); Classe II (≥70% UVA ≥99% UVB); Nenhum; Outro
it: Classe di protezione UV: Classe I (≥90% UVA ≥95% UVB); Classe II (≥70% UVA ≥99% UVB); Nessuna; Altro
ru: Класс блокировки УФ-излучения: Класс I (≥90% UVA ≥95% UVB); Класс II (≥70% UVA ≥99% UVB); Нет; Другой
pl: Klasa blokowania promieniowania UV: Klasa I (≥90% UVA ≥95% UVB); Klasa II (≥70% UVA ≥99% UVB); Brak; Inne
es: Clase de bloqueo UV: Clase I (≥90% UVA ≥95% UVB); Clase II (≥70% UVA ≥99% UVB); Ninguno; Otros
ja: UV遮断クラス: クラスI（≥90% UVA ≥95% UVB）; クラスII（≥70% UVA ≥99% UVB）; なし; その他
sl-SI: Razred zaščite UV: Razred I (≥90% UVA ≥95% UVB); Razred II (≥70% UVA ≥99% UVB); Brez; Drugo
el: Κατηγορία προστασίας UV: Κατηγορία I (≥90% UVA ≥95% UVB); Κατηγορία II (≥70% UVA ≥99% UVB); Καμία; Άλλο
bg-BG: Клас на UV блокиране: Клас I (≥90% UVA ≥95% UVB); Клас II (≥70% UVA ≥99% UVB); Няма; Други
sk-SK: Trieda blokovania UV žiarenia: Trieda I (≥90% UVA ≥95% UVB); Trieda II (≥70% UVA ≥99% UVB); Žiadny; Iné
vi: Cấp độ chặn UV: Hạng I (≥90% UVA ≥95% UVB); Hạng II (≥70% UVA ≥99% UVB); Không có; Khác
nb: UV-beskyttelsesklasse: Klasse I (≥90% UVA ≥95% UVB); Klasse II (≥70% UVA ≥99% UVB); Ingen; Annet
fi: UV-suojaluokka: Luokka I (≥90 % UVA ≥95 % UVB); Luokka II (≥70 % UVA ≥99 % UVB); Ei mitään; Muu
ko: UV 차단 등급: 1등급 (UVA 90% 이상, UVB 95% 이상); 2등급 (UVA 70% 이상, UVB 99% 이상); 없음; 기타
fr: Classe de protection contre les UV: Classe I (≥90 % UVA ≥95 % UVB); Classe II (≥70 % UVA ≥99 % UVB); Aucune; Autre
tr: UV engelleme sınıfı: Sınıf I (≥%90 UVA ≥%95 UVB); Sınıf II (≥%70 UVA ≥%99 UVB); Hiçbiri; Diğer
zh-CN: 紫外线阻挡等级: I 级 (≥90% UVA ≥95% UVB); II级 (≥70% UVA ≥99% UVB); 无; 其他
de: UV-Schutzklasse: Klasse I (≥90% UVA ≥95% UVB); Klasse II (≥70% UVA ≥99% UVB); Keine; Sonstiges
hu: UV-blokkoló osztály: I. osztály (≥90% UVA ≥95% UVB); II. osztály (≥70% UVA ≥99% UVB); Egyik sem; Egyéb
da: UV-blokerende klasse: Klasse I (≥90% UVA ≥95% UVB); Klasse II (≥70% UVA ≥99% UVB); Ingen; Andet
nl: UV-blokkeringsklasse: Klasse I (≥90% UVA ≥95% UVB); Klasse II (≥70% UVA ≥99% UVB); Geen; Andere
cs: Třída blokování UV záření: Třída I (≥ 90 % UVA ≥ 95 % UVB); Třída II (≥ 70 % UVA ≥ 99 % UVB); Žádný; Jiné
zh-TW: 紫外線阻擋等級: 第一級（≥90% UVA ≥95% UVB）; 第二級（≥70% UVA ≥99% UVB）; 無; 其他
en: UV blocking class: Class I (≥90% UVA ≥95% UVB); Class II (≥70% UVA ≥99% UVB); None; Other
ro-RO: Clasa de blocare UV: Clasa I (≥90% UVA ≥95% UVB); Clasa II (≥70% UVA ≥99% UVB); Niciuna; Altele
hr-HR: Klasa blokiranja UV zračenja: Klasa I (≥90% UVA ≥95% UVB); Klasa II (≥70% UVA ≥99% UVB); Nema; Ostalo
lt-LT: UV blokavimo klasė: I klasė (≥90% UVA ≥95% UVB); II klasė (≥70% UVA ≥99% UVB); Nėra; Kita